# 求助陈版主：本期发现上期多计提所得税费用、销售费用和管理费用调整问题

提问人：王立超 时间：2020-01-22 18:50:49
1 、上市公司子公司下属分、子公司上期计提的所得税费用由于诸多原因，本期不再予以缴纳，本期予以冲回导致当期所得税费用变为负数是否合理？
2 、上市公司子公司下属分、子公司以前年度多计提的工会经费、教育经费长期挂账，本期予以冲回，导致管理费用或销售费用相应二级明细变为负数，从而导致与应付职工薪酬不再勾稽，如此调整是否合理？

回答人：chenyiwei
1 、这是前期差错和会计估计变更的区分问题，请参考证监会会计部《上市公司执行企业会计准则监管问题解答（ 2013 年第 1 期，总第 8 期）》（会计部函[2013]232号）第 1 问所述原则处理：
问题 1 ：上市公司在何种情况下可以认定前期会计估计发生差错，并追溯调整前期报表？
解答：根据《上市公司执行企业会计准则监管问题解答》（ 2010 年第 1 期，总第 4 期），不应简单将会计估计与实际结果对比认定存在差错。 只有在上市公司能够提供确凿证据，表明由于重大人为过失或舞弊等原因，未能合理使用前期报表编报时已经存在且能够取得的可靠信息，导致前期会计估计结果未恰当反映当时情况，才能认定前期会计估计存在差错。 前期会计估计存在差错，并不必然进行追溯调整，只有当上市公司确定相关因素导致会计估计差错累计影响数切实可行且该差错重要时，才采用追溯重述法调整前期报表，否则应采用未来适用法。
2 、同样需区分多计提的原因。对于工会经费，应确定挂账的余额已经无需再缴纳，然后参照上述 1 中多计提所得税的处理原则处理；对于职工教育经费，首先复核以前年度的计提是否足额、计提基数和比例是否符合各该年度适用的规定，在此基础上，对于符合规定标准的计提额形成的挂账，除了国企公司制改建等特殊情况外，一般不应冲回。